臺灣彰化地方法院彰化簡易庭民事裁定
111年度彰再簡字第1號
再審原告    林柏榕  
再審被告    張健輝  
上列當事人間請求清償借款事件，再審原告對於民國110年4月14
日本院110年度彰簡字第109號確定判決提起再審之訴，本院裁定
如下：
    主    文
再審之訴駁回。
再審訴訟費用由再審原告負擔。
    理    由
一、再審原告主張：兩造間請求清償借款事件，原審以110年度
    彰簡字第109號判決命再審原告應給付再審被告新臺幣（下
    同）344,400元，然再審原告實際上已為部分清償，僅剩77,
    800元尚未償還，經再審原告上訴後，並未收到補納裁判費
    之通知，卻收到上訴駁回之裁定，爰提供匯款紀錄提起再審
    等語。並聲明：（一）原確定判決廢棄。（二）於一審再審
    被告主張請求超過77,800元部分不存在。
二、按再審之訴，應於30日之不變期間內提起。前項期間，自判
    決確定時起算，判決於送達前確定者，自送達時起算；其再
    審之理由發生或知悉在後者，均自知悉時起算。再審之訴，
    應以訴狀表明下列各款事項，提出於管轄法院為之:(一)當
    事人及法定代理人。(二)聲明不服之判決及提起再審之訴之
    陳述。(三)應於如何程度廢棄原判決及就本案如何判決之聲
    明。(四)再審理由及關於再審理由並遵守不變期間之證據。
    再審之訴不合法者，法院應以裁定駁回之，民事訴訟法第50
    0條第1項、第2項前段、第501條第1項、第502條第1項分別
    定有明文。又按民事訴訟法第502條第1項所謂再審之訴不合
    法，係指再審之訴不合程式，或已逾期間，或法律上不應准
    許者而言(最高法院103年度台抗字第237號裁定意旨參照)。
    末按按民事訴訟法第496條第1項第13款所謂當事人發現未經
    斟酌之證物，係指前訴訟程序事實審之言詞辯論終結前已存
    在之證物，因當事人不知有此，致未經斟酌，現始知之者而
    言（110年度台上字第2595號判決意旨參照）。
三、查本件110年度彰簡字第109號判決係於民國110年4月14日判
    決，經再審原告於110年5月10日提起上訴，上訴聲明為：「
    1.原判決均廢棄。2.被上訴人第一審之訴駁回。」經本院於
    111年1月13日裁定命再審原告於收受裁定送達後3日內補納
    第二審裁判費4,125元，該裁定於111年1月19日寄存於彰化
    縣警察局鹿港分局福興分駐所。惟再審原告逾期未補繳裁判
    費，經本院於111年2月23日以110年度簡上字第91號裁定上
    訴駁回，復經再審原告提起抗告，本院於111年3月28日以11
    0年度簡上字第91號裁定抗告駁回確定。是本件再審原告遲
    於111年6月1日方提起再審之訴，顯已逾30日之不變期間。
    又原告提出之存摺影本、LINE對話紀錄所示之109年匯款紀
    錄，顯係於原審言詞辯論終結前已存在之證據，且為再審原
    告所保管，非屬再審原告於原審訴訟程序事實審言詞辯論終
    結前所不知者，亦非判決確定後始知悉之證據。則原告並未
    提出關於再審理由發生或知悉在後並已遵守30日不變期間之
    證據，與民事訴訟法第500條第1項規定不符，自非合法。
四、綜上所述，再審原告提起本件再審之訴，與法不合，應以裁
    定駁回之。
五、據上論結，本件再審之訴為不合法，依民事訴訟法第502條
    第1項、第95條、第98條規定，裁定如主文。
中　　華　　民　　國　　111 　年　　8 　　月　　5 　　日
                  臺灣彰化地方法院彰化簡易庭
                      法　官　李欣恩
以上正本係照原本作成。　　　　　　　　　　　
如不服本裁定，應於送達後10日內，向本院提出抗告（須附抗告
狀繕本及繳納裁判費新台幣1,000元）。                     
中　　華　　民　　國　　111 　年　　8 　　月　　5 　　日
　　　　　　　　　　　書記官  顏麗芸